【裁判字號】    89,易,818
【裁判日期】    891226
【裁判案由】    藏匿人犯等
【裁判全文】
臺灣臺南地方法院刑事判決                          八十九年度易字第八一八號
    公  訴  人  臺灣台南地方法院檢察署檢察官
    被      告  甲○○
                丙○○
        主  文
甲○○藏匿犯人，處有期徒刑伍月，如易科罰金，以參佰元折算壹日。
丙○○變造駕駛執照，足以生損害於公眾及他人，處有期徒刑參月，如易科罰金，以
參佰元折算壹日。扣案「乙○○」駕駛執照上丙○○照片壹張沒收之。
        事  實
一、丙○○於民國八十八年十月二日十六時許，在高雄市左營區果貿村附近，拾獲乙○○於八十年十一月五日至八十八年十月二日間某日，於不詳地點遺失之汽車駕
    照一張，竟意圖為自己不法之所有，將該汽車駕照侵占入己，並因自知涉及毒品
    危害防治條例案件為警追緝中，為避免警方查獲，竟於八十八年十月五日，意圖
    供行使之用，在高雄市楠梓區橡園汽車賓館內，將自己之照片換貼於前揭乙○○
    之駕照上而變造該駕照，足以生損害於乙○○及監理機關對駕駛執照管理之正確
    性。
二、甲○○係位於台南縣新營市○○路之「好萊塢ＫＴＶ」實際經營者，前於八十八
    年九月二日，為警於「好萊塢ＫＴＶ」包廂內查獲安非他命七十一公克（此部分
    另由檢察官偵查起訴），甲○○於警訊時供稱查獲之毒品係丙○○所有。嗣丙○○知悉後，於八十八年九月二十四日至甲○○位於台南縣後壁鄉下茄苳一一○之
    一號住處詢問相關事宜。甲○○為安撫丙○○，明知丙○○為涉及前開毒品危害
    防治條例案件之犯罪人，正為警偵查中，竟基於藏匿犯人之故意，自八十八年十
    月三日起，迄同年月十日止，提供不知情之陳振昌所有之台南縣新營市○○街三
    九五號四樓之七號居處，供丙○○藏匿，以避免警方追緝。嗣於八十八年十月十
    日十四時，為警循線至台南縣新營市○○街三九五號四樓之七號處查獲丙○○，
    並扣得前開變造之駕駛執照一張。
三、案經台南縣警察局移送臺灣台南地方法院檢察署檢察官偵查起訴。
        理  由
一、訊據被告丙○○於警訊及偵審中迭次坦承於前開時地侵占及變造被害人乙○○駕
    照等情；被告甲○○於偵審中則坦承於八十八年十月三日至同年月十日提供台南
    縣新營市○○街三九五號四樓之七號處所，供被告丙○○居住，惟否認涉有藏匿
    犯人罪嫌，辯稱不知被告丙○○已經通緝云云。經查：(1)被告丙○○於前揭時地
    侵占被害人乙○○所有之駕照一枚，並以改貼其照片之方式變造該駕照一節，業
    據被告丙○○於警訊及偵審中坦承不諱，並有變造之駕照一枚扣案可稽，被告丙○○之自白與事實相符，堪以採信。被告丙○○犯行明確，堪以認定。(2)被告甲○○於八十八年十月三日至同年月十日提供陳振昌所有之台南縣新營市○○街三
    九五號四樓之七號居處供被告丙○○藏匿等情，業據被告甲○○於偵審中自承在
    卷，核與被告丙○○供述相符，參以被告丙○○於八十八年十月十日十四時許在
    前開住處為警查獲等情，被告甲○○此部分之自白與事實相符，堪以採信。(3)按
    刑法第一百六十四條第一項之藏匿犯人或使之隱避罪，所謂「藏匿犯人」係指藏
    匿已經犯罪之人而言（參見最高法院三十三年上字第一六七九號判例），又此之
    所謂「犯人」不問已否發覺或起訴或判處罪刑，均屬此之所謂「犯人」。查被告
    甲○○所經營位於台南縣新營市○○路「好萊塢ＫＴＶ」於八十八年九月二日為
    警查獲藏有安非他命七十一公克時，被告甲○○曾向警方表示查獲之毒品安非他
    命係被告丙○○所有一節，業據被告甲○○自承在卷，核與被告丙○○所述相符
    。被告甲○○此部分之自白與事實相符，堪以採信。依此，被告甲○○既曾於前
    開「好萊塢ＫＴＶ」為警查獲毒品安非他命時，告知警方扣案之毒品安非他命係
    被告丙○○所有，則被告丙○○必然已經警方追緝中一節，當為被告甲○○所明
    知，此觀被告甲○○於本院調查時亦自承：「我知道警察在找丙○○。當時丙○○住在那裡，丙○○說住家裡就醫不便，我有載他去找醫生。」、「十月五日有
    一個警局的小隊長打電話給我說要找丙○○。」、「我未告訴新營分局小隊長說
    丙○○在我這裡。」（參見本院八十九年七月四日訊問筆錄）。是以被告甲○○
    明知警方正在追緝被告丙○○，竟仍提供前開住處供被告丙○○居住就醫，甚而
    於警方人員向其詢問被告丙○○之行蹤時，隱瞞未報，足見被告甲○○確有藏匿
    被告丙○○逃避警方追緝之意，從而堪認被告甲○○確有藏匿犯人之犯行。被告
    甲○○以不知被告丙○○已被通緝為由，辯稱並無藏匿犯人之意云云，尚不足採
    。被告甲○○犯行明確，堪以認定
二、核被告丙○○所為係犯刑法第三百三十七條侵占遺失物罪、第二百十二條變造駕
    駛執照罪；被告甲○○所為係犯刑法第一百六十四條第一項之藏匿人犯罪。被告
    丙○○所犯二罪間，具有牽連關係，應依刑法第五十五條後段，從一重之刑法第
    二百十二條之變造駕照罪處斷。爰審酌被告丙○○犯罪之手段、動機及犯罪後坦
    承犯行之態度、被告甲○○犯罪手段、動機及犯罪後否認犯行之態度，分別量處
    如主文所示之刑，並定易科罰金之標準。扣案「乙○○」駕駛執照上丙○○之照
    片一張，為被告丙○○所有，且供犯罪所用之物，爰依法宣告沒收之。
據上論斷，應依刑事訴訟法第二百九十九條第一項前段，刑法第二百十二條、第三百
三十七條、第一百六十四條第一項、第五十五條後段，第四十一條、第三十八條第一
項第二款，罰金罰鍰提高標準條例第一條前段，判決如主文。
本案經檢察官王百玄到庭執行職務
中      華      民      國    八十九    年     十二     月    二十六    日
                                  臺灣臺南地方法院刑事第四庭
                                          法  官    張意聰
                                          法  官    吳坤芳
                                          法  官    卓穎毓
右正本證明與原本無異。
如不服本判決，應於判決送達後十日內，向本院提出上訴狀。
                                          書記官    黃子起
中      華      民      國    八十九    年      十二    月     二十七   日
附錄法條：
刑法第一百六十四條：
藏匿犯人或依法逮捕、拘禁之脫逃人或使之隱避者，處二年以下有期徒刑、拘役或五
百元以下罰金。
刑法第二百十二條：
偽造、變造護照、旅券、免許證、特許證及關於品行、能力、服務或其他相類之證書
、介紹書，足以生損害於公眾或他人者，處一年以下有期徒刑，拘役或三百元以下罰
金。


司法院資訊處製作；財團法人民間司法改革基金會備份。
